臺灣板橋地方法院刑事判決　　　　　　100年度簡上字第580號
上　訴　人
即　被　告　邱泓菖
上列被告因竊盜案件，不服本院100 年度簡字第2802號中華民國
100 年4 月29日所為第一審簡易判決（聲請簡易判決處刑案號：
100 年度速偵字第1750號），提起上訴，本院管轄之第二審合議
庭判決如下：
    主  文
上訴駁回。
    理  由
一、本案經本院審理結果，認原審以被告邱泓菖係犯刑法第320
    條第1 項之竊盜罪，並引用刑事訴訟法第449 條第1 項前段
    、第3 項、第454 條第2 項，刑法第320 條第1 項、第41條
    第1 項前段，刑法施行法第1 條之1 規定逕以簡易判決處刑
    ，量處拘役59日，如易科罰金，以新臺幣（下同）1,000 元
    折算壹日，其認事用法及量刑均無不當，應予維持，並引用
    原審判決書記載之事實、證據及理由（詳如附件）。
二、被告上訴意旨略以：伊雖有竊盜犯行，但業於民國100 年3
    月20日與告訴人黃鈺陵達成和解，經其表示不願再對伊追究
    之意思，伊是因為一時貪念才會犯下本案，業已知錯，悔不
    當初，請審酌伊當初是因為積欠信用卡債務100 萬元，又育
    有1 女，生活開銷入不敷出，才會犯下本案，請從輕量刑云
    云。
三、按量刑輕重，為事實審法院依職權自由裁量之事項，苟其量
    刑已以行為人之責任為基礎，並斟酌刑法第57條各款所列情
    狀，於未逾越法定刑度之下，酌量科刑，無偏執一端而有明
    顯失出或失入之情形，自不得指為不當或違法。原審審酌被
    告已有多次竊盜前科，仍不知警惕，一再因一時貪念，而圖
    不勞而獲，不知尊重他人財產權，兼衡其所竊財物價值550
    元，暨其犯罪後坦承犯行、態度良好，惟未與告訴人達成和
    解、賠償損害等一切情狀，酌情量處拘役59日，並諭知易科
    罰金之折算標準，業已參酌本案量刑上所應參酌之各項情狀
    ，而在被告所為犯行之責任基礎下科刑，認事用法並無不合
    ，量刑亦難遽認失入，被告以其係因積欠鉅額卡債且育有一
    女，入不敷出，致犯本案為由，請求從輕量刑，顯無理由。
    至被告另提出和解書1 紙，表明業與告訴人達成和解，並於
    100 年4 月22日提出於臺灣板橋地方法院檢察署，嗣於前審
    判決後，始經該署轉送達於本院，此有臺灣板橋地方法院檢
    察署收文戳、該署100 年4 月29日板檢玉書100 速偵1750字
    第112187號函及本院收狀戳各1 枚在卷可參（100 年度簡字
    第2802號卷第9-10頁），原審判決時固未及審酌上開和解書
    ，然觀以前開和解書，僅記載「邱泓菖與黃鈺陵同意和解，
    黃鈺陵並表示事後不願再對此事追究」等語，顯示被告實際
    上未賠償告訴人之損失，上開文書雖名為和解書，實僅係為
    告訴人表示宥恕之文書，自難以原審未審酌上開「和解書」
    ，而以被告未與告訴人達成和解、賠償損害為量刑情狀之一
    ，遽認有不當或違法之處。綜上，被告上訴意旨請求從輕量
    刑云云，顯無足取，應予駁回。
據上論斷，依刑事訴訟法第455 條之1 第3 項、第368 條、第37
3 條，判決如主文。
本案經檢察官陳世錚到庭執行職務。
中    華    民    國    100   年    7     月    28    日
                  刑事第十七庭  審判長法  官  陳信旗
                                      法  官  劉正偉
                                      法  官  俞秀美
上列正本證明與原本無異。
不得上訴。
                                      書記官  謝怡貞
中    華    民    國   100    年    7     月    29    日